臺中高等行政法院判決　　　　　　　　　　　　　　　　九十一年度訴字第二六號
　　　　　　　　　　　　　　　.
　　原　　　告　甲○○○○
　　代　表　人　乙○○
　　訴訟代理人　熊梓檳 律師
　　被　　　告　臺中縣稅捐稽徵處
　　代　表　人　丙○○
　　訴訟代理人　丁○○
右當事人間因營業稅事件，原告不服財政部中華民國九十年十二月十八日台財訴字第
○九○一三五五八一四號訴願決定，提起行政訴訟，本院判決如左︰
　　主  文
原告之訴駁回。
訴訟費用由原告負擔。
　　事  實
一、事實概要：緣原告涉嫌未依法辦理營業登記擅自經營銷售勞務，收取進塔、安單
    及誦經等費用，自民國八十年起至八十五年二月間止漏報銷售額計新台幣（下同
    ）四二六、七四七、八一三元，逃漏營業稅二○、三二一、三二五元。案經法務
    部調查局台中縣調查站（下稱台中縣調查站）於八十五年九月十八日查獲，移由
    被告審理違章成立，核定補徵同額營業稅外，並按所漏稅額處三倍之罰鍰計六○
    、九六三、九○○元。原告不服，申經復查，未獲變更、提起訴願、再訴願，經
    財政部八十八年一月二十九日台財訴第000000000號再訴願決定，將訴
    願決定及原處分均撤銷，囑由被告另為處分。嗣經被告重核復查決定變更核定營
    業額共計三、八二九、○○○元（含稅），應依營業稅法第五十一條第一款（未
    依法辦理營業登記）規定補徵營業稅計一八二、三三三元，並按漏稅額裁處三倍
    罰鍰計五四六、九○○元。原告仍表不服，因自八十八年七月一日起營業稅改制
    為國稅，向財政部提起訴願，遭訴願決定駁回，遂向本院提起本件行政訴訟。
二、兩造聲明：
  (一)原告聲明求為判決：訴願決定及原處分均撤銷。
  (二)被告聲明求為判決：駁回原告之訴。
三、兩造之陳述：
  (一)原告主張之理由：
    1.原告並非營利事業之機構，亦無營利之事實：
      經查原告原係佛教徒張振乾夫婦有感於開山祖師煮雲法師一生提倡唸佛法門渡
      人無數，發心捐獻土地做為弘揚唸佛法門淨土專宗道場，故原告之建立，自始
      即以普渡眾生、脫離苦海為唯一宗教性之目的，並無任何營利之動機或企圖，
      其性質係公益的、慈善的、宗教的，而非營利事業，寺內僧眾亦以修行渡眾為
      唯一職志，職是之故，原告顯非營利事業團體甚明，是被告機關要求設立營業
      登記，繳納營業稅自屬誤認，殊無足採。
    2.「進塔」、「安單」、「誦經」等並非銷售商品或勞務之行為：
      (1)進塔部分
        按原告係正統佛制寺廟，原為容納往生之僧侶，援古制設有納骨塔以供追思
        祭祀之用，嗣後遇有一般在家信眾或其家屬往生後要求入塔祭祀，寺方基於
        與人為善原則，不方便拒絕，惟入塔祭祀事屬百年久遠之事，因而依個人發
        心及能力酌收樂捐，轉作弘法利生之費用，其重點在宗教信仰追思，而非商
        品勞務銷售，亦無對價關係，此與坊間販售靈骨塔位發有使用權狀或證明書
        ，可自由轉讓或增值者不同。再觀之原告亦提供各地方政府及轄內低收入戶
        安置塔位，益見「進塔」絕非營利之行為至明。再者提供納骨塔供人安置骨
        灰、神位，亦屬寺方經常性之宗教儀式之一，其費用確由存放信眾隨喜發心
        佈施護持，由寺方給予超渡亡魂，或為祈福消災之儀式，此有信徒簽署之聲
        明書及聯名書在訴願卷可稽。由此，益證「進塔」並非買賣販售之對價行為
        ，即系爭「進塔」所為之隨喜佈施，確非屬銷售商品或勞務之收入甚明。詎
        被告、訴願機關不察，對此均誤認為銷售商品或勞務之收入云云，顯與事實
        不符，要無足採。
      (2)安單部分
        所謂「安單」係信徒基於喜歡該寺之環境，志願進入該寺修行，安單者就長
        期生活於該寺而言，實已成為該寺之一分子，除需參與該寺之修行活動外，
        尚須遵守相關宗教戒規，故安單可視為宗教團體之特定活動，而安單者提供
        與該寺之款項，似應視為安單者日後生活費用所需，此確與一般營業人銷售
        勞務行為不同。準此，寺方既不以「安單」為勞務活動，而係純屬宗教祭祀
        修持之行為，不能以金錢衡量，信徒酌付樂捐亦非對價，而係對寺方所有弘
        法利生行止有所贊助，亦即所有寺方提供之宗教儀式並非商品或勞務，信徒
        亦不以之為商品或勞務（因其無可替代性，如屬商品或勞務，則任何人均得
        提供之），寺方亦不以信徒樂捐金錢之多寡，而有差別。準此，足證原告之
        「安單」行為絕非屬勞務或商品銷售活動。訴願機關及被告均以有問卷調查
        函可資為證云云，惟查問卷調查僅係詢問樂捐之事由，並非原告之營業內容
        及其過程，況回復問卷中「安單」者全部主張係隨喜樂捐，由此，益見原告
        確無任何銷售營業行為甚明。
     (3)「誦經」部分
        所謂「誦經」係指由寺方法師帶領僧侶、信眾於道場上，大家安靜心性齊聲
        誦唸佛法某部經文，其意或在供敬佛菩薩、或在淨化人心，或在懺悔過錯，
        或在超渡亡魂，均為弘揚佛法、利益眾生之宗教性活動之一，因此感動發心
        供養寺方之金錢，係由信眾發心隨意佈施，絕無訂定一標準價額之情形。否
        則，與佛法重在慈悲為懷、普渡眾生之意旨相違，豈是寺方所願？準此以論
        ，原告所屬寺方所為「進塔、安單及誦經」等活動，與一般社會上之銷售商
        品或勞務之行為有別，不可不察。換言之，「進塔、安單及誦經」等宗教活
        動，並無買賣販售之對價行為，信眾對此所為之隨喜佈施，自非屬銷售商品
        或勞務之收入甚明。詎被告、訴願機關不察，對此均誤認為銷售商品或勞務
        之收入云云，顯與事實不符，誠無可採。
    3.被告、訴願機關取具問卷調查之過程，及其採證顯有重大瑕疵不足為憑：
      (1)被告問卷設計有誤導之嫌
        經查被告所郵寄予原告信徒之問卷設計，其第三題問：「往生者骨灰醰於何
        時遷入甲○○○○支付靈骨塔位價款若干？」；第四題問：「該靈骨塔價款
        係由寺方要求（由寺方訂價）或由親友自由樂捐隨喜佈施？」，題目使用「
        價款」名詞依一般民眾認知，價款係使用於商業交易活動、勞務商品之對待
        金錢給付，被告機關將此預設立場隱含於問卷題目，又對受訪對象引用稅捐
        稽徵法處罰規定，自有使受訪者置於被告壓力下做答，而有迎合被告立場之
        傾向。又被告將「寺方要求」等同「寺方訂價」亦有誤導受訪者，寺方縱有
        要求信眾樂捐，亦與「訂價」有別，被告將二者劃為同一，亦係誤導受訪者
        做迎合被告機關立場之傾向。
    　(2)被告、訴願機關對問卷資料判斷有誤
        經查被告於回收之問卷中，發現高達將近八成四之受訪者表示係隨喜樂捐，
        甚且安單者全部表示係隨喜樂捐，僅有約一成多之受訪信徒或囿於問卷之內
        容文字設計，誤為表意，惟無論如何此一成多之信徒，其等所表示之價格亦
        非同一，如有訂價豈會如斯？且同一之行為已有高達近八成四之信徒表示係
        樂捐，自應採信此一行為係屬樂捐之認定，方合事理。又原告會要求信徒樂
        捐，但是並沒有要求信徒要樂捐一定的價款，也沒有限制信徒至少要樂捐多
        少的價款。詎被告、訴願機關不察，逕為相反判斷，顯與「證據法則」相違
        ，不足為憑，且對「一定收費之標準」無所憑恃，自有違誤。
    4.其他不利於原告證據之說明：
      (1)關於「調查筆錄」
        經查原告代表人於案發時在台中縣調查站：所問「收入」並非指稱該項目之
        服務是「訂有收費標準」之「收入」，調查員亦係問原告代表人「收入」為
        何？而非「訂有收費標準收入」為何？惟查當日筆錄記載卻變成「訂有收費
        標準」之「收入」云云，顯與原告代表人所述本意不符。再者調查員對於寺
        方所提供予政府單位安置貧民塔位，或結緣民眾塔位並不為記載，且對於誦
        經並不一定收費，安單亦有免費等情，亦不為記載；加以當日訊問時間已晚
        ，原告負責人當時未戴老花眼鏡，即在調查員催促下匆匆離去，並未發現筆
        錄製作有誤。準此，足見調查筆錄之製作過程確有重大瑕疵，不得作為不利
        於原告之認定甚明。詎被告、訴願機關不察，竟以該有重大瑕疵之調查筆錄
        ，作為不利於原告之事實認定，尚嫌率斷，要無可採。
      (2)關於「收費標準」手稿
        經查本件被告、訴願機關所憑持理由略以：原告有關塔位等，係訂有一定收
        費標準之勞務銷售行為，並有「收費標準」手稿等為證云云。惟查：該「收
        費標準」手稿，係自本寺開山先師煮雲和尚之禪房內遺物文稿夾所搜獲，並
        非出於辦公室或服務處所，或公開張貼，或置於工作人員桌櫥之中，且既係
        手稿當非定案或確定之事，事後並未頒行，豈能率而據此作為不利於原告之
        認定呢？
      (3)關於「感謝狀」「答謝函」「證明書」上載有定金、付清字樣
        經查原告基於弘揚佛法、利益眾生之「進塔、安單及誦經」等活動，均屬特
        定宗教儀式之一，與一般社會上之銷售商品或勞務之對價行為有別，已如前
        述，而信眾對此所為之隨喜佈施，常常是主動向寺方表示欲捐助特定金額之
        奉獻，但多數信眾均以分期給付方式為之，並非一次給付完成，故寺方始會
        援引一般民間習慣於「感謝狀」、「答謝函」、「證明書」上註記「定金」
        、「付清」之字樣，用以區別尚有多少樂捐未收，故信眾對此所為樂捐雖有
        特定之金額，惟其確屬隨喜佈施之奉獻，實與一般銷售商品或勞務之收入不
        同，不可不辨。詎訴願機關不察，竟略以該「感謝狀」、「答謝函」、「證
        明書」上載有「定金」、「付清」之字樣，即遽而為不利於原告之事實認定
        ，尚嫌速斷，誠無可採。
      (4)此外，原告代表人乙○○所涉之違反稅捐稽徵法部分，業經台灣高等法院台
        中分院判決無罪確定，有該判決書在訴願卷可稽，併此敘明。
    5.綜上論述，被告、訴願機關之認事用法確有諸多違誤之處，為此，懇請鈞院鑒
      核，賜判決如起訴之聲明，實感德便。
  (二)被告答辯之理由：
    1.本件原告經台中縣調查站搜索查獲，其未依法辦理營業登記，銷售勞務收取進
      塔、安單及誦經等費用，被告依據該站八十五年十一月十八日豐法一六六四號
      函附送關係人調查筆錄共四份，以及函文說明自八十年度開始至八十五年二月
      止，逃漏銷售額計四二六、七四七、八一三元（含稅）之違章金額，認定逃漏
      營業額為四二六、七四七、八一三元（含稅），並核定補徵營業稅及裁處罰鍰
      ，經訴願決定駁回，原告復提再訴願，案經財政部再訴願決定以原告乃一宗教
      團體，其存在之目的，係使信徒擁有精神上之寄託，故其收入多由信徒捐贈而
      得，與一般營利事業以營利為目的不同，故其收取進塔、安單及誦經等費用究
      應否視同營業行為，稅法並無明確規定，僅財政部七十八年五月八日台財稅第
      七八○六三○四九三號函就寺廟、宗祠提供納骨塔供人安置骨灰、神位部分，
      釋明若由存放人隨喜佈施（自由給付）者，得免申辦營業登記並免課營業稅，
      但如訂有一定收費標準，則屬銷售勞務，應依法辦理營業登記課徵營業稅。是
      被告依財政部撤銷重核意旨及上開稅法規定，重核復查結果，撤銷原處分，重
      行核定補徵營業稅一八二、三三三元，裁處營業稅罰鍰五四六、九○○元，並
      無不當。
    2.本件重為復查時，依據財政部撤銷重核意旨，分別就「證據之查核」及原告收
      取進塔、安單及誦經等費用「是否定價」二方面查核，分述如下：
      (1)證據之查核：被告原查係依據台中縣調查站八十五年十一月十八日豐法一六
        六四號函附送之關係人調查筆錄四份，以及函文說明自八十年度開始至八十
        五年二月止，逃漏銷售額計四二六、七四七、八一三元（含稅）之違章金額
        ，核定逃漏稅營業額，案關證物扣押帳冊等由該站移送台灣台中地方法院檢
        察署偵辦，並未附於被告原處分案卷，故重為復查時，被告以八十九年一月
        十七日八九中縣稅法字第八九○○一五一二號函及八十九年六月九日八九中
        縣稅法字第八九○一六○四一號函請台灣台中地方法院檢察署提供相關證物
        ，該署以八十九年六月二十五日中檢南執權字第四三六六三號函復：「甲○
        ○○○違反稅捐稽徵法部分案件，經台灣高等法院台中分院判決無罪確定，
        並經本署八十八年執他第六四一一號案執行完畢，有關帳冊及訂價表等相關
        證物業於八十九年四月二十日發還所有人收受，請逕向該所有人調取。」，
        被告再函請原告提供相關證物及法院判決書，經原告檢附判決書等資料，惟
        稱相關帳冊於該寺寺務無損害之原則下業經銷毀。
      (2)是否定價：經依原告於再訴願時，提供予財政部之信徒聲明書及在該寺安單
        、在納骨塔安牌位（往生者名）及福壽位（在世者所安）者名冊等資料，以
        問卷調查方式，逐一郵寄問卷並附回郵信封，請受訪者提供相關資料（如：
        安單者、往生者、安福壽位者姓名，金額，是否由寺方訂價，付款時間等）
        寄回被告，共寄出三六三份問卷，回復二一二份，其中一六七份主張係隨喜
        樂捐，有四十五份主張係寺方訂價，而回復問卷中安單者全部主張係隨喜樂
        捐。
    3.綜上查核結果，本案原扣押帳冊等證物既已不可考，依原告於再訴願時提供財
      政部之名冊資料查核後，經向安牌位之家屬及安福壽位者查明回復係寺方訂價
      收取價款部分核定補徵營業稅額，其中屬於七十九年以前部分，核已逾五年核
      課期間，不再補稅；屬於本案原補稅期八十年至八十五年二月間之營業額共計
      三、八二九、○○○元（含稅），應依營業稅法第五十一條第一款（未依法辦
      理營業登記）規定補徵營業稅計一八二、三三三元，並按漏稅額裁處三倍罰鍰
      計五四六、九○○元。其中屬八十五年三月至八十八年六月間營業額共計一、
      七五七、五○○元（含稅）部分，非屬本案審理範圍，另案辦理。
  理  由
一、按「在中華民國境內銷售貨物或勞務及進口貨物，均應依本法規定課徵營業稅」
    、「營業人之總機構及其他固定營業場所，應於開始營業前，分別向主管稽徵機
    關申請營業登記。登記有關事項，由財政部定之。」、「營業人銷售貨物或勞務
    ，應依本法營業人開立銷售憑證時限表規定之時限，開立統一發票交付買受人。
    但營業性質特殊之營業人及小規模營業人，得掣發普通收據，免用統一發票。」
    及「營業人有左列情形之一者，主管稽徵機關得依照查得之資料，核定其銷售額
    及應納稅額並補徵之：一、．．．三、未辦妥營業登記，即行開始營業。．．．
    」、「納稅義務人，有左列情形之一者，除追繳稅款外，按所漏稅額處一倍至十
    倍罰鍰，並得停止其營業：一、未依規定申請營業登記而營業者。」分別為行為
    時營業稅法第一條、第二十八條、第四十三條第一項第三款及第五十一條第一款
    所明定。又「寺廟、宗祠提供納骨塔供人安置骨灰、神位，若由存放人隨喜佈施
    （自由給付）者，得免申報營業登記並免課徵營業稅，但如訂有一定收費標準，
    則屬銷售勞務，應依法辨理營業登記課徵營業稅。」亦經財政部七十八年五月八
    日台財稅第七八○六三○四九三號函釋在案。
二、本件原告涉嫌未依法辦理營業登記擅自經營銷售勞務，收取進塔、安單及誦經等
    費用，自八十年起至八十五年二月間止漏報銷售額計四二六、七四七、八一三元
    ，逃漏營業稅二○、三二一、三二五元。案經台中縣調查站於八十五年九月十八
    日查獲，移由被告審理違章成立，核定補徵同額營業稅外，並按所漏稅額處三倍
    之罰鍰計六○、九六三、九○○元。原告不服，申經復查，未獲變更、提起訴願
    、再訴願，經財政部八十八年一月二十九日台財訴第000000000號再訴
    願決定，將訴願決定及原處分均撤銷，囑由被告另為處分。嗣經被告重核復查決
    定變更核定營業額共計三、八二九、○○○元（含稅），應依營業稅法第五十一
    條第一款（未依法辦理營業登記）規定補徵營業稅計一八二、三三三元，並按漏
    稅額裁處三倍罰鍰計五四六、九○○元。原告仍表不服，因自八十八年七月一日
    起營業稅改制為國稅，向財政部提起訴願，遭訴願決定駁回，遂向本院提起本件
    行政訴訟，為如事實欄所示之主張。
三、本件兩造所爭執者厥為進塔收入部分是否訂有一定收費標準，應否課徵營業稅之
    問題。按寺廟、宗祠提供納骨塔供一般民眾安置骨灰、神位，非屬宗教團體之特
    定活動，故如訂有一定收費標準者，係屬銷售勞務收入，自應依法課徵營業稅；
    至如由存放人隨喜佈施者，非屬銷售貨物或勞務收入，得免徵營業稅，業經首揭
    財政部七十八年五月八日台財稅第七八○六三○四九三號函釋有案。經查台中縣
    調查站查獲原告涉嫌漏稅案後，製有原告代表人乙○○（即該寺住持法號：釋慧
    顗）及原告會計黃鳳月（即該寺女尼法號：釋法緣）之調查筆錄，關於原告代表
    人乙○○部分，台中縣調查站於八十五年十一月一日製作調查筆錄時，問乙○○
    ：「進塔費用包括那些項目？」乙○○答：「進塔費用包括骨灰位、神主牌位、
    家族墓園等。」又問「甲○○○○訂有價格之收入項目有那些？」答：「除上述
    進塔費用外，尚有安單，．．．安單須與本寺簽訂合約，另尚有誦經，每次誦經
    費五千元。」（見原處分卷第一冊第二五一頁）而關於原告會計黃鳳月部分，台
    中縣調查站於八十五年九月二十日製作調查筆錄時，問黃鳳月：「進塔費用包括
    那些項目？」黃鳳月答：「進塔費用包括骨灰位、神主牌位、家族墓園，此些項
    目訂有一定標準價格，價位表在今日（即八十五年九月二十日）我來處理查扣物
    ，已有被查扣在貴站。」（見原處分卷第一冊第二五七頁）。依上所述，就進塔
    收入部分是否訂有一定收費標準，該二人所供述訂有一定價格之情節均一致，復
    有靈骨塔位價格表一冊於台中縣調查站查獲原告涉嫌漏稅案扣押在案，此有原告
    涉嫌逃漏稅捐扣押物目錄明細表一件附於原處分卷可稽（見原處分卷第一冊第二
    六七、二六八頁），足見原告就靈骨塔位訂有一定收費標準。雖該靈骨塔位價格
    表一冊於原告之代表人乙○○因違反稅捐稽徵法案件經判決無罪確定後，經台灣
    台中地方法院檢察署於八十九年四月二十日發還原告，被告遂於八十九年八月五
    日以八九中縣稅法字第八九○二二五九○號函請原告提供相關證物及法院判決書
    ，原告雖有檢附判決書等資料，惟稱相關帳冊於該寺寺務無損害之原則下業經銷
    毀，此有原告提出之說明書一件附於原處分卷可稽（見原處分卷第一冊第七九頁
    ）。原告雖已將靈骨塔位價格表一冊銷毀，惟並不影響本件原告就靈骨塔位訂有
    一定收費標準之認定。況且經被告依原告於再訴願時提供予財政部之信徒聲明書
    及在原告安單、在納骨塔安牌位（往生者名）及福壽位（在世者所安）者名冊等
    資料，以問卷調查方式，逐一郵寄問卷並附回郵信封，請受訪者提供相關資料（
    如：安單者、往生者、安福壽位者姓名，金額，是否由寺方訂價，付款時間等）
    寄回被告，共寄出三六三份問卷，回復二一二份，其中有四十五份（與本件核定
    營業額有關者為三十五份，見原處分卷第二冊第二頁至第九頁，第十一頁至第二
    七頁，第三十頁至第三九頁及本院卷第七七頁至八十頁）表示靈骨塔位係寺方訂
    價，所附原告謝函有載明進塔定金、付清、骨灰定金、福壽位定金、付清等字樣
    ；捐款感謝狀有家墓定金、誦經、骨灰付清、骨灰定金等字樣；該寺進塔永久證
    明書中亦有載明合計金額、已付金額、尚欠金額等項目，且問卷調查中有表示原
    價十萬元，後來因關係優惠為八萬元者，及有表示九折計價者，此有該問卷調查
    三十五件及謝函、捐款感謝狀、進塔永久證明書等件附卷可稽（見原處分卷第二
    冊第一頁至第三九頁及本院卷第七七頁至第八十頁），益證原告之靈骨塔位係訂
    有一定收費標準。至於以問卷調查中雖有一六七份表示係隨喜樂捐，惟原告就靈
    骨塔位既係訂有一定收費標準，已如前述，且本件被告僅就問卷調查表示係由寺
    方定價部分予以採計營業額，無償提供之勞務及自由樂捐部分已剔除在外，並未
    採計於本件營業額中。縱使進塔者於原告所定之價格之外另有隨喜樂捐，或另有
    他人係隨喜樂捐，亦不影響本院就本件原告之靈骨塔位係訂有一定收費標準之認
    定。另原告主張被告所設計之問卷調查內容不當，被告問卷設計有誤導之嫌云云
    。惟查該問卷內容為：該靈骨塔位價款係由寺方要求（由寺方訂價）或由親友自
    由樂捐隨喜佈施？（如留有收據，請附影本），此有該問卷附於原處分卷可稽，
    該問卷調查內容已清楚表示靈骨塔位價款係由寺方要求（由寺方訂價）或由親友
    自由樂捐隨喜佈施，問卷調查內容並無不當。原告提供塔位供人安置骨灰、神位
    、福壽位，既訂有一定收費標準，則屬銷售勞務，為營業稅法第六條第二款所規
    定之營業人，依財政部七十八年五月八日台財稅第七八○六三○四九三號函釋規
    定，應依法辨理營業登記課徵營業稅，原告未依法辦理營業登記而營業，其違規
    事實已至為明確。至於原告是否為營利事業之機構，有無營利之目的，要非所問
    。而原告代表人乙○○所涉之違反稅捐稽徵法部分，雖經台灣高等法院台中分院
    判決無罪確定，惟其判決無罪之主要理由係因原告代表人乙○○未向稅捐稽徵機
    關為何不實申報之積極行為，此有台灣高等法院台中分院判決書一件附卷可稽，
    此與本件原告未依法辦理營業登記而營業，致逃漏營業稅，兩者為不同之主體與
    行為，是該判決與本件無關。綜上所述，原告上開主張，均不足採。從而，被告
    重核復查決定核定營業額共計三、八二九、○○○元（見原處分卷第一冊第七七
    、七八頁），應依營業稅法第五十一條第一款規定補徵營業稅計一八二、三三三
    元，並按漏稅額裁處三倍罰鍰計五四六、九○○元（計至百元為止），核無違誤
    ，訴願決定予以維持，亦無不合，原告仍執前詞訴請撤銷，為無理由，應予駁回
    。另兩造其餘之主張與本件判決之結果無影響，爰不一一加以審究，併此敘明。
四、據上論結，本件原告之訴為無理由，依行政訴訟法第一百九十五條第一項後段、
    第九十八條第三項前段，判決如主文。
中　　　華　　　民　　　國　  九十一　　年　　　七　　　月　　 三十 　　日
                 臺 中 高 等 行 政 法 院 第 二 庭
                          　    審 判 長 法  官　沈  水  元
                                         法  官　王  德  麟
                                         法  官　林  秋  華
右正本證明與原本無異。
如不服本判決，應於判決送達後二十日內向本院提出上訴書狀，其未表明上訴理由者
，應於提起上訴後二十日內向本院提出上訴理由書（須依對造人數附具繕本）；如於
本判決宣示或公告後送達前提起上訴者，應於判決送達後二十日內補提上訴理由書（
須附繕本）。未表明上訴理由者，逕以裁定駁回。
提起上訴應預繳送達用雙掛號郵票拾份（每份三十四元)。
中　　　華　　　民　　　國　  九十一　　年　　　七　　　月　　 三十 　　日
                                     法院書記官  杜  秀  君
